臺灣臺中地方法院民事裁定
111年度抗字第229號
抗  告  人  謝勝騏  
相  對  人  林晏似  
上列當事人間聲請本票裁定事件，抗告人對於民國111年7月29日
本院司法事務官所為之111年度司票字第4324號第一審裁定提起
抗告，本院合議庭裁定如下：
    主    文
抗告駁回。
抗告程序費用新臺幣壹仟元由抗告人負擔。
    理    由
一、抗告意旨略以：
　　因抗告人等與相對人間，就該系爭本票之債務尚有糾葛，原
    裁定准予強制執行顯有不當，爰依法提起抗告，請求廢棄原
    裁定等語。
二、按執票人依票據法第123條規定，向本票發票人行使追索權
    時，聲請法院裁定對發票人之財產強制執行者，其性質與非
    訟事件無殊，法院就本票形式上之要件是否具備予審查為已
    足。至該本票債務是否已因清償而消滅，應依訴訟程序另謀
    解決，殊不容於裁定程序中為此爭執；又聲請法院裁定許可
    對發票人強制執行之裁定，及抗告法院之裁定，僅依非訟事
    件程序，以審查強制執行許可與否，並無確定實體上法律關
    係存否之效力，如發票人就票據債務之存否有爭執時，應由
    發票人提起確認之訴，以資解決（最高法院56年度台抗字第
    714號、57年度台抗字第76號裁定意旨參照）。再按本票執
    票人聲請法院裁定准許強制執行係屬非訟事件，法院僅得為
    形式上審查，就執票人之追索權已否罹於時效之實體上爭執
    ，無權予以審究（最高法院94年度台抗字第90號裁定意旨參
    照）。
三、經查，相對人主張執有抗告人所簽發免除作成拒絕證書之系
    爭本票，經提示未獲付款，聲請裁定准許強制執行等情，業
    據提出系爭本票為證（見原審卷第10-14頁），原裁定予以
    准許，經核於法並無不合。至抗告人爭執與相對人間就系爭
    本票之債務尚有糾葛，係屬實體上票據權利是否存在之爭執
    ，揆諸前揭說明，自應由抗告人另行提起民事訴訟以資解決
    ，要非本件本票准許強制執行裁定之非訟程序所得斟酌審究
    。是抗告人以上開抗告意旨指摘原裁定不當，求予廢棄，為
    無理由，應予駁回。
四、按非訟事件依法應由關係人負擔費用者，法院裁定命關係人
    負擔時，應一併確定其數額，非訟事件法第24條第1項定有
    明文。爰依法確定本件抗告程序費用額如主文第2項所示。
五、據上論結，本件抗告為無理由，依非訟事件法第46條、第21
    條第2項、第24條第1項，民事訴訟法第495條之1第1項、第4
    49條第1項、第95條、第78條，裁定如主文。
中　　華　　民　　國　　111 　年　　8 　　月　　29　　日
  　　　　　　　　民事第二庭　審判長法　官　呂麗玉
　　　　　　　　                    法  官　李佳芳
                                    法  官　江奇峰　　
以上正本係照原本作成。
如不服本裁定，僅得於收受本裁定正本送達後10日內，委任律師
以適用法規顯有錯誤為理由，向本院提出再抗告狀（須附繕本一
份）並繳納再抗告裁判費新台幣1,000元。
中　　華　　民　　國　　111 　年　　8 　　月　　29　　日
                                    書記官  黃雅慧
附表：
編號 發票日(民國) 票面金額(新臺幣) 票據號碼 到期日  1 111年3月18日 3,411,786元 WG0000000 未記載  2 111年3月18日 2,147,802元 WG0000000 未記載  3 111年3月18日 511,127元 WG0000000 未記載  4 111年3月18日 3,010,067元 WG0000000 未記載  5 111年3月18日 1,020,440元 WG0000000 未記載  6 111年6月23日 2,196,959元 WG0000000 未記載  7 111年6月23日 2,460,328元 WG0000000 未記載  8 111年6月23日 1,356,805元 WG0000000 未記載